【裁判字號】    98,裁,168
【裁判日期】    980122
【裁判案由】    營業稅
【裁判全文】
最  高  行  政  法  院  裁  定
                                       98年度裁字第168號
聲  請  人  原輝實業有限公司
代  表  人  甲○○
上列聲請人因與相對人財政部臺北市國稅局間營業稅事件，對於
中華民國97年10月23日本院97年度裁字第4821號裁定，聲請再審
，本院裁定如下：
    主  文
再審之聲請駁回。
再審訴訟費用由聲請人負擔。
    理  由
一、按對於終審法院之裁定有所不服，除合於法定再審原因得聲
    請再審外，不容以其他之方法聲明不服，故不服終審法院之
    裁定而未以聲請再審之程序為之者，仍應視其為再審之聲請
    ，而依聲請再審程序調查裁判。本件聲請人提出再審之訴狀
    ，對於本院確定裁定聲明不服，依上說明，仍應視其為再審
    之聲請，而依聲請再審程序調查裁判。次按對於確定裁定聲
    請再審，依行政訴訟法第283條準用同法第277條第1項第4款
    規定，必須表明再審理由及關於再審理由並遵守不變期間之
    證據。所謂表明再審理由，必須指明確定裁定有如何合於行
    政訴訟法第273條所定再審事由之具體情事，始為相當，倘
    僅泛言有何條款之再審事由，而無具體情事；或僅指明所聲
    請再審之裁定前各程序所為裁判，有如何再審事由，而未一
    語指及其所聲請再審之裁定有何合於再審之事由者，均難謂
    已表明再審事由，其再審之聲請，即屬不合法。
二、本件聲請人對於本院97年度裁字第4821號確定裁定（下稱原
    確定裁定），以有行政訴訟法第273條第1項第1款之再審事
    由，對之聲請再審，經核其再審之訴狀所陳各節，無非係重
    述其在前訴訟程序起訴狀、上訴狀、再審狀之主張，而對於
    上開本院原確定裁定以其係以同一原因事實，對駁回其再審
    聲請之裁定，更行聲請再審，認其再審聲請不合法予以駁回
    ，究有如何合於法定再審事由，並未具體指及，顯未合法表
    明再審理由，揆諸首揭規定及說明，其再審之聲請，於法不
    合，應予駁回。又當事人就同一事件對於本院所為歷次之裁
    判聲請再審，必須其對最近一次裁判之再審有理由，本院始
    得進而審究其前此歷次裁判有無再審理由，依上開所述，聲
    請人本件再審之聲請既不合法，從而其關於本院前此裁判部
    分之指摘，本院即毋須審究，併予指明。
三、據上論結，本件聲請為不合法。依行政訴訟法第283條、第2
    78條第1項、第104條、民事訴訟法第95條、第78條，裁定如
    主文。
中    華    民    國    98    年    1     月    22    日
                    最高行政法院第一庭
                        審判長法官  鄭  淑  貞
                              法官  黃  合  文
                              法官  林  文  舟
                              法官  帥  嘉  寶
                              法官  胡  方  新
以  上  正  本  證  明  與  原  本  無  異
中    華    民    國    98    年    1     月    23    日
                              書記官  郭  育  玎


司法院資訊處製作；財團法人民間司法改革基金會備份。
